【裁判字號】    99,監,681
【裁判日期】    991210
【裁判案由】    選定會同開具財產清冊之人
【裁判全文】
臺灣板橋地方法院民事裁定               99年度監字第681號
聲  請  人    洪健益
相  對  人    洪黃秀真
關  係  人    黃昌湖
上列聲請人聲請選定會同開具財產清冊之人之事件，本院裁定如
下：
    主      文
指定黃昌湖（男、民國○○○年○月○○○日生，身分證統一編
號：Ｚ000000000號）為受監護宣告人洪黃秀真之會同
開具財產清冊之人。
聲請費用新臺幣壹仟元由聲請人負擔。
    理      由
一、本件聲請狀意旨略以﹕緣相對人因子宮腺肌症，現呈肢障極
    重度，經本院於民國98年9 月22日以98年度禁字第315 號民
    事裁定宣告相對人為禁治產人，而聲請人為其配偶，依法係
    其法定監護人，惟相對人尚未經法院指定會同開具財產清冊
    之人，現相對人之親屬共同推舉相對人之胞兄黃昌湖為其會
    同開具財產清冊之人，爰依法聲請裁定黃昌湖為會同開具財
    產清冊之人等語。
二、按民法總則中華民國97年5 月2 日修正之條文施行前，已為
    禁治產宣告者，視為已為監護宣告，民法總則施行法第4 條
    定有明文，而上開97年5 月2 日修正之條文，並於98年11月
    23日施行。次按法院為監護之宣告時，應依職權就配偶、四
    親等內之親屬、最近1 年有同居事實之其他親屬、主管機關
    、社會福利機構或其他適當之人選定1 人或數人為監護人，
    並同時指定會同開具財產清冊之人。法院為前項選定及指定
    前，得命主管機關或社會福利機構進行訪視，提出調查報告
    及建議。監護之聲請人或利害關係人亦得提出相關資料或證
    據，供法院斟酌，97年5 月2 日修正後之民法第1111條定有
    明文。
三、查，聲請人主張其為相對人之配偶，相對人前經本院宣告為
    禁治產人，故其為相對人法定監護人之事實，業據提出戶籍
    謄本為憑，復經本院依職權調閱本院98年度禁字第315 號民
    事卷宗查核屬實，是相對人依前開規定視為已為監護宣告，
    合先指明。再聲請人主張相對人尚未經法院指定會同開具財
    產清冊之人，現相對人之親屬共同推舉相對人之胞兄黃昌湖
    為其會同開具財產清冊之人等情，則據提出親屬系統表暨同
    意書、戶籍謄本等件為證。而本院經審酌上開事證，認黃昌
    湖係相對人洪黃秀真之胞兄，其對於相對人經濟情形應為熟
    稔，復黃昌湖同意擔任此一職務，是由黃昌湖任相對人洪黃
    秀真之會同開具財產清冊之人，最能符合受監護宣告之人之
    最佳利益，爰指定黃昌湖為會同開具財產清冊之人。
四、依非訟事件法第21條第1項，裁定如主文。
中    華    民    國    99    年    12    月    10    日
                  家事法庭  法  官  古秋菊
以上正本證明與原本無異。
如不服本裁定應於送達後10日內向本院提出抗告狀。
中    華    民    國    99    年    12    月    10    日
                          書記官  林佩萱

司法院資訊處製作；財團法人民間司法改革基金會備份。
